臺灣新竹地方法院刑事判決　　　　　　　　　　　　　九十一年度易字第一六八號
　　公　訴　人　臺灣新竹地方法院檢察署檢察官
　　被　　　告　丙○○
右列被告因偽造文書等案件，經檢察官提起公訴（九十年度偵字第三九七六號、第四
０九一號），本院判決如左：
    主  文
丙○○收受贓物，累犯，處有期徒刑伍月。又對於公務員依法執行職務時，施強暴，
累犯，處有期徒刑壹年。又損壞他人之汽車，足以生損害於他人，累犯，處有期徒刑
月。又偽造署押，足以生損害於公眾及他人，累犯，處有期徒刑陸月，如附表二所
示偽造之署押均沒收。應執行有期徒刑貳年，如附表二所示偽造之署押均沒收。
    事  實
一、丙○○曾有違反麻醉藥品管制條例、竊盜罪等案件之前科，最近一次係因竊盜案
    件，經判處有期徒刑七月確定，於民國八十七年十一月三日執行完畢。仍不知悔
    改，知悉Ｗ２—６７００號自小客車係來路不明之贓物（為蘇美蓉於八十九年五
月十九日上午六時許，在新竹縣竹北市○○里○○路三三五之一號前所失竊，價
    值約新台幣【下同】四十萬元），竟仍於八十九年五月二十三日下午四、五時許
    ，在桃園市芝加哥汽車旅館，向姓名年籍不詳、綽號「阿雄」之成年男子借用前
    揭自小客車而收受之，嗣於當日晚上七時三十分許，其前往桃園市○○○街與新
    埔八街口停車場駕駛前揭贓車欲離開現場時，為事先在場埋伏、未著制服之桃園
    縣警察局桃園分局埔子派出所警員乙○○、戊○○、甲○○三人上前出示證件並
    大喊：「警察」而依法執行攔檢之公務時，詎丙○○因車上放有毒品乃拒不配合
    受檢並突然倒車而撞到甲○○，嗣並隨即向前衝撞，車輛碾壓過戊○○右腳並擦
    撞乙○○，而在警員執行公務時施強暴，致甲○○受有兩大腿內側瘀血及撞傷、
    右頂部撞傷，戊○○受有右腳第一、二、三、四、五趾瘀血壓傷，乙○○受有左
    腋窩開放性傷口、右上唇開放性傷口、右手第三指中指斜開放性傷口、左膝外側
    瘀血（傷害部分未據告訴），丙○○即以此強暴手段妨害公務之執行，且丙○○
    為求能順利駕車逃離現場，另基於毀損之犯意，衝撞停車場內及路口所停放如附
    表一所示之楊麗薰等人之自小客車，損壞如附表一所示之車輛，而足生損害於楊
    麗薰等人（毀損情形詳見附表一所載，惟僅丁○○提出毀損告訴），嗣丙○○棄
    車逃逸，經由在該車起出邱煌格（另經檢察官以九十年度偵字第四五九四號為不
    起訴處分）之機車駕照等物，通知邱煌格到案說明始循線查獲上情。
二、詎丙○○仍不知警惕，於八十九年八月六日上午五時三十分許，為警在其位於臺
    北縣永和市○○○路○段七之四號三樓住處查獲持有毒品犯嫌（毒品部分另由檢
    察官偵辦），丙○○為躲避另案遭通緝之身分，竟冒用其弟張聖傑（起訴書誤載
    為張「勝」傑）之名義，而於附表二所示時間、地點接受訊問時接續偽造如附表
    二所示之署押（張聖傑另由臺灣板橋地方法院檢察署以八十九年度偵字第一五０
    四九號為不起訴處分），而足以生損害於張聖傑及偵查、審判機關對於刑事案件
    處理之正確性，嗣因臺灣板橋地方法院檢察署檢察官傳訊張聖傑到案始發現上情
    。
三、案經丁○○訴由桃園縣警察局桃園分局報告臺灣桃園地方法院檢察署呈請臺灣高
    等法院檢察署令移臺灣新竹地方法院檢察署、及臺灣板橋地方法院檢察署檢察官
    自動檢舉簽分呈請臺灣高等法院檢察署令移臺灣新竹地方法院檢察署檢察官偵查
  起訴。
    理  由
一、
（一）訊據被告丙○○對於前揭損壞附表一所示之車輛及偽造如附表二所示之署押等
      事實坦承不諱，並經告訴人丁○○、被害人楊麗薰、范莉萍、李雪鳳、李賴淑
      芬、羅其昭指述在案（所在卷頁詳如附表一所示），另證人即被害人張聖傑於
      偵查中亦到庭表示並未因毒品案而遭查獲等情（見臺灣板橋地方法院檢察署第
      一五０四九號卷第四十一頁），此外，並有被告所偽造如附表二所示之署押在
      卷足憑（署押所在文書及卷頁詳如附表二所示），是被告此部分毀損他人汽車
      及偽造署押之犯行，事證明確，已堪認定。
（二）另被告固不否認右開收受Ｗ２—６７００號自小客車及在證人即警員乙○○、
      戊○○、甲○○上前盤查時駕車逃逸而衝撞證人等之事實，惟矢口否認有何收
      受贓物及妨害公務之犯行，辯稱：不知Ｗ２—６７００號自小客車係贓車，證
      人乙○○、戊○○、甲○○並未出示證件，伊不知道證人乙○○、戊○○、甲○○是警察，以為他們是地下錢莊的人，伊只想要逃離現場云云。經查：
  １、收受贓物部分：
    Ｗ２—６７００號自小客車係被害人蘇美蓉於八十九年五月十九日上午六時許
      ，在新竹縣竹北市○○里○○路三三五之一號前所失竊一節，業據被害人蘇美
      容於警訊時指述在卷，並有其出具之贓物認領保管單及車輛竊盜、車牌失竊資
      料個別查詢報表－查詢車輛認可資料各一紙在卷可稽（見臺灣桃園地方法院檢
      察署八十九年度偵字第一八八三七號卷第二頁、第二十頁、第二十五頁）。
    而依被告所稱其不知「阿雄」之真實姓名、做何工作、住何處，與「阿雄」是
      因購買毒品而認識，「阿雄」並未交付行照等證件觀之，足見被告與「阿雄」
      交情非深，而本件被告自「阿雄」所收受者係約值四十萬元之車輛，顯見「阿
      雄」並非有權出借之人始無法提供證件而任意出借給並無深交之被告，是被告
      於收受該自小客車時，應已知悉「阿雄」並無出借之權限及該自小客車係屬贓
      物。被告辯解委不足採，此部分收受贓物之犯行，已經事證明確，犯行堪以認
      定。
  ２、妨害公務部分：
      被告前揭在證人乙○○、戊○○、甲○○出示證件及大喊警察之情形下仍駕車
      衝撞警員等事實，業經證人乙○○、戊○○、甲○○到庭證述綦詳（見臺灣新
      竹地方法院檢察署九十年度偵字第三九七六號卷【以下簡稱第三九七六號卷】
      第十八頁、本院九十一年七月四日審理筆錄），證人乙○○、戊○○、甲○○
      因遭被告駕車衝撞而受傷，亦有診斷證明書三紙附卷可稽（見第一八八三七號
      卷第十七至十九頁），況被告於偵查中業已供稱係因身上攜帶有毒品所以要衝
      撞警員及其他車子等語（見第三九七六號卷第六十四頁），是被告顯已因警員
      出示證件而明知前來盤查之人員係執行公務之警員，始有害怕所攜毒品遭查獲
      而衝撞人車之舉，果如被告於本院審理時所辯係以為證人乙○○等為地下錢莊
      之人員，被告又何需因為身上有毒品而畏罪逃逸？是被告所辯不知證人乙○○
      等為執行公務之警員顯為卸責之詞而不足採信，此部分妨害公務之犯行，亦事
      證明確，犯行洵堪認定。
二、按被告冒用證人張聖傑之名義應訊，並偽造張聖傑之署押，自足以生損害於張聖
    傑及偵查、審理機關對於刑事案件處理之正確性。核被告所為，分別係犯刑法第
    三百四十九條第一項之收受贓物罪、第一百三十五條第一項之妨害公務執行罪、
    第三百五十四條之毀損器物罪、第二百十七條之偽造署押罪。被告係基於一個冒
    用他人名義偽造署押之犯意而接續偽造如附表二所示之署押，為接續犯。被告所
    犯上開四罪，犯意個別、行為互異，應分論併罰。被告曾有違反麻醉藥品管制條
    例、竊盜罪等案件之前科，最近一次係因竊盜案件，經判處有期徒刑七月確定，
    於八十七年十一月三日執行完畢，有臺灣高等法院被告全國前案紀錄表及在監在
    押資料等附卷可參，其於有期徒刑執行完畢五年內，再犯上開均為有期徒刑以上
    之各罪，均應論以累犯，而各加重其刑。爰審酌被告素行不佳，所收受贓車價值
    約四十萬元，於警員依法執行公務時施強暴而致警員受傷，目無法紀，犯罪所生
    之危害重大，，雖坦承毀損及偽造署押之犯行，惟仍飾詞否認收受贓物及妨害公
    務之犯行，態度難謂有佳等一切情狀，分別量處如主文所示之刑，並定其應執行
    之刑，以資懲儆。如附表二所示偽造之署押，均應依刑法第二百十九條之規定宣
    告沒收。
三、據上論斷，應依刑事訴訟法第二百九十九條第一項前段，刑法三百四十九條第一
    項、第一百三十五條第一項、第三百五十四條、第二百十七條、第二百十九條、
    第五十一條第五款，罰金罰鍰提高標準條例第一條前段，判決如主文。
本案經檢察官林佳穎到庭執行職務。
中      華      民      國    九十一    年      七      月    二十四    日
    臺灣新竹地方法院刑事第二庭
                                      法    官  黃美盈
如不服本判決，應於收受送達後十日內向本院提出上訴書狀（應附繕本），上訴於臺
灣高等法院。
右正本證明與原本無異。
                                      書 記 官  吳尚文
中      華      民      國    九十一    年      七      月    二十四    日
附錄本案論罪科刑法條：
中華民國刑法第三百四十九條第一項（收受贓物罪）
收受贓物者，處三年以下有期徒刑、拘役或五百元以下罰金。
中華民國刑法第一百三十五條第一項（妨害公務執行罪）
對於公務員依法執行職務時，施強暴脅迫者，處三年以下有期徒刑、拘役或三百元以
下罰金。
中華民國刑法第三百五十四條 (毀損器物罪)
毀棄、損壞前二條以外之他人之物或令致不堪用，足以生損害於公眾或他人者，處二
年以下有期徒刑、拘役或五百元以下罰金。
中華民國刑法第二百十七條（偽造盜用印章印文或署押罪）
偽造印章、印文或署押，足以生損害於公眾或他人者，處三年以下有期徒刑。
附表一
┌──┬────┬──────────┬───────┬─────────┐
│編號│車    主│車號（均為自小客車）│毀  損  情  形│備              註│
├──┼────┼──────────┼───────┼─────────┤
│一  │楊麗薰  │ＹＢ—０２３０號    │前保險桿嚴重凹│楊麗薰未提出告訴，│
│    │        │                    │損、左大燈破損│楊麗薰之指述見臺灣│
│    │        │                    │、左葉子板嚴重│桃園地方法院檢察署│
│    │        │                    │凹損          │八十九年度偵字第一│
│    │        │                    │              │八八三七號卷【以下│
│    │        │                    │              │簡稱第一八八三七號│
│    │        │                    │              │卷】第四頁        │
├──┼────┼──────────┼───────┼─────────┤
│二  │丁○○  │ＬＯ—０７４０號    │前方車燈及左後│丁○○已提出告訴，│
│    │        │                    │方側門嚴重受損│丁○○之指訴見第一│
│    │        │                    │              │八八三七號卷第五頁│
├──┼────┼──────────┼───────┼─────────┤
│三  │范莉萍  │ＨＺ—７０８９號    │右後角處嚴重凹│范莉萍未提出告訴，│
│    │        │                    │損、右前角處碰│范莉萍之指述見第一│
│    │        │                    │損、左後車門碰│八八三七號卷第六頁│
│    │        │                    │損、後方保險桿│                  │
│    │        │                    │脫落          │                  │
├──┼────┼──────────┼───────┼─────────┤
│四  │李雪鳳  │ＣＳ—８４２３號    │左側前後車門嚴│李雪鳳未提出告訴，│
│    │        │                    │重凹損、左側後│李雪鳳之指述見第一│
│    │        │                    │照鏡毀損      │八八三七號卷第七頁│
├──┼────┼──────────┼───────┼─────────┤
│五  │李賴淑芬│ＸＢ—７１４２號    │左前輪葉子板、│李賴淑芬未提出告訴│
│    │        │                    │引擎蓋及左前保│李賴淑芬之指述見第│
│    │        │                    │險桿均嚴重毀損│一八八三七號卷第八│
│    │        │                    │              │頁                │
├──┼────┼──────────┼───────┼─────────┤
│六  │羅其昭  │Ｌ４—９７２１號    │右前方保險桿、│羅其昭未提出告訴，│
│    │        │                    │角燈、右前葉子│羅其昭之指述見第一│
│    │        │                    │板及右後車門均│八八三七號卷第九頁│
│    │        │                    │凹陷毀損      │                  │
└──┴────┴──────────┴───────┴─────────┘
附表二：
┌──┬─────┬─────┬────┬─────────┬─────┐
│編號│繫屬案號  │犯罪時間  │犯罪地點│偽造之署押        │備      註│
├──┼─────┼─────┼────┼─────────┼─────┤
│一  │臺灣板橋地│八十九年八│臺北縣永│在台北市政府警察局│臺灣板橋地│
│    │方法院檢察│月六日上午│和市環河│中山分局長春所臨檢│方法院檢察│
│    │署八十九年│五時三十分│西路二段│紀錄表上偽造「張聖│署八十九年│
│    │度偵字第一│          │七之四號│傑」之簽名、指印各│度偵字第一│
│    │五０四九號│          │三號    │五枚              │五０四九號│
│    │          │          │        │                  │偵查卷第十│
│    │          │          │        │                  │五頁。    │
├──┼─────┼─────┼────┼─────────┼─────┤
│二  │同右      │八十九年八│同右    │在台北市政府警察局│同右卷第二│
│    │          │月六日上午│        │中山分局告知書、逕│十至二十三│
│    │          │五時許    │        │行逮捕通知書（二紙│頁。      │
│    │          │          │        │）、同意書（以上均│          │
│    │          │          │        │影本），均偽造「張│          │
│    │          │          │        │聖傑」之簽名、指印│          │
│    │          │          │        │各一枚。          │          │
├──┼─────┼─────┼────┼─────────┼─────┤
│三  │同右      │八十九年八│臺北市長│在台北市政府警察局│同右卷第十│
│    │          │月六日上午│春路派出│中山分局查獲涉嫌毒│六頁。    │
│    │          │六時二十分│所      │品危害防制條例毒品│          │
│    │          │          │        │初步鑑驗報告單上偽│          │
│    │          │          │        │造「張聖傑」之簽名│          │
│    │          │          │        │、指印各一枚。    │          │
├──┼─────┼─────┼────┼─────────┼─────┤
│四  │同右      │八十九年八│臺北市長│在台北市政府警察局│同右卷第十│
│    │          │月六日上午│春路派出│中山分局查獲涉嫌毒│八頁。    │
│    │          │六時二十五│所      │品危害防制條例毒品│          │
│    │          │分        │        │初步鑑驗報告單上偽│          │
│    │          │          │        │造「張聖傑」之簽名│          │
│    │          │          │        │、指印各一枚。    │          │
├──┼─────┼─────┼────┼─────────┼─────┤
│五  │同右      │八十九年八│臺北市長│在台北市政府警察局│同右卷第十│
│    │          │月六日上午│春路派出│中山分局查獲涉嫌毒│七頁。    │
│    │          │六時四十三│所      │品危害防制條例毒品│          │
│    │          │分        │        │初步鑑驗報告單上偽│          │
│    │          │          │        │造「張聖傑」之簽名│          │
│    │          │          │        │、指印各一枚。    │          │
├──┼─────┼─────┼────┼─────────┼─────┤
│六  │同右      │八十九年八│臺北市長│在張聖傑之口卡片上│同右卷第十│
│    │          │月六日上午│春路派出│偽造「張聖傑」之簽│九頁。    │
│    │          │某時      │所      │名一枚、指印五枚。│          │
├──┼─────┼─────┼────┼─────────┼─────┤
│七  │同右      │八十九年八│臺北市長│在偵訊（調查）筆錄│同右卷第十│
│    │          │月六日上午│春路派出│上偽造「張聖傑」之│二至十四頁│
│    │          │八時      │所 │簽名三枚、指印十四│。        │
│    │          │          │        │枚。              │          │
├──┼─────┼─────┼────┼─────────┼─────┤
│八  │同右      │八十九年八│臺北市中│在指紋卡片上偽造「│同右卷第三│
│    │          │月六日上午│山分局  │張聖傑」之指印十四│十一頁    │
│    │          │某時      │        │枚、掌紋二枚。    │          │
├──┼─────┼─────┼────┼─────────┼─────┤
│九  │同右      │八十九年八│臺灣板橋│在訊問筆錄上偽造「│同右卷第三│
│    │          │月六日下午│地方法院│張聖傑」簽名一枚。│十頁。    │
│    │          │八時      │檢察署  │                  │          │
├──┼─────┼─────┼────┼─────────┼─────┤
│十  │臺灣板橋地│八十九年八│臺灣板橋│在訊問筆錄上偽造「│臺灣板橋地│
│    │方法院八十│月六日下午│地方法院│張聖傑」簽名一枚。│方法院八十│
│    │九年度聲羈│八時五十分│        │                  │九年度聲羈│
│    │字第五０四│          │        │                  │字第五０四│
│    │號        │          │        │                  │號卷第五頁│
└──┴─────┴─────┴────┴─────────┴─────┘
